臺灣臺中地方法院刑事判決
111年度簡上字第162號
上  訴  人  
即  被  告  楊昌融



上列上訴人即被告妨害公務等案件，不服本院臺中簡易庭民國11
1年2月21日110年度中簡字第2310號第一審簡易判決（聲請簡易
判決處刑案號：臺灣臺中地方檢察署110年度速偵字第3840號）
，提起上訴，本院管轄第二審之合議庭判決如下：
    主    文
上訴駁回。 
楊昌融緩刑貳年，並應於緩刑期間內接受受理執行之地方檢察署
所舉辦之法治教育叁場次，緩刑期間付保護管束。
    犯罪事實
一、本案經本院合議庭審理結果，認原審判決之認事用法及量刑
    均無不當，應予維持，本案犯罪事實、證據及理由，除證據
    部分補充「上訴人即被告（下稱被告）楊昌融於本院第二審
    準備程序及審理中之自白（見本院簡上卷第64至65、84至85
    頁）」外，餘均引用原審判決書（如附件）之記載。
二、被告上訴意旨略以：我已經與告訴人葉奕承達成和解，他願
    意原諒我，請給我緩刑的機會；原審未宣告緩刑是因為我另
    有詐欺案件審理中，但該案已經判決無罪，請求法院宣告緩
    刑，或再從輕量刑等語。
三、按關於刑之量定及緩刑之宣告，係實體法上賦予法院得為自
    由裁量之事項，倘其未有逾越法律所規定之範圍，或濫用其
    權限，即不得任意指摘為違法（最高法院75年台上字第7033
    號判決意旨參照）。又刑罰之量定，屬法院自由裁量之職權
    行使，雖應審酌刑法第57條所列各款事由及一切情狀而非漫
    無限制，但在同一犯罪事實與情節，如別無其他加重或減輕
    之原因，下級審法院量定之刑，亦無過重或失輕之不當情形
    ，則上級審法院對下級審法院之職權行使，原則上應予尊重
    （最高法院85年度台上字第2446號判決意旨參照）。
四、經查，原審依卷附之卷證資料認定被告罪證明確，並以被告
    之責任為基礎，審酌被告犯罪之動機、目的、手段（徒手捶
    打並以嘴撕咬），其行為所造成之損害，並考量被告犯後坦
    承犯行，且與告訴人成立調解（見卷附調解筆錄），兼衡被
    告自陳大學畢業之智識程度、從事貿易業、勉持之家庭經濟
    狀況（見卷附被告警詢筆錄受詢問人欄）等一切情狀，量處
    被告有期徒刑2月，並諭知易科罰金之折算標準為新臺幣（
    下同）1千元折算1日，顯已斟酌原審判決時之刑法第57條所
    列各款事由及一切情狀而未逾法定刑度，是原審認事用法並
    無違誤，且就量刑部分亦未濫用裁量權限，復無明顯過重或
    失輕之情形，自難認有何違法或不當之處，揆諸前揭最高法
    院判決意旨，本院合議庭自應予尊重。從而，被告前揭上訴
    指摘為無理由，應予駁回。
五、末以，被告未曾因故意犯罪而受有期徒刑以上刑之宣告，且
    其於本案案發前所涉加重詐欺等案件，業經本院於111年5月
    19日以110年度金訴字第1194號判決無罪等情(經檢察官提起
    上訴，而於111年7月1日繫屬於臺灣高等法院臺中分院以111
    年度金上訴字第1564號案件審理中)，有本院刑事紀錄科查
    詢表、臺灣高等法院前案案件異動查證作業、臺灣高等法院
    被告前案紀錄表及該案判決書在卷可考(見本院簡上卷第89
    至106頁)。復參以被告業已與告訴人調解成立，且已賠償告
    訴人12萬元，告訴人並同意給予被告附條件緩刑之機會等情
    ，有本院調解程序筆錄、和解書、本院電話紀錄表附卷可參
    ，(見本院簡上卷第35至38、107頁)，足認被告對其犯行所
    致告訴人之損害，確已負起賠償責任，並非毫無反省能力，
    信其經此偵、審程序及刑之宣告後，當能知所警惕，而無再
    犯之虞，本院認對其所宣告之刑，以暫不執行為適當，爰依
    刑法第74條第1項第1款規定，併予宣告緩刑2年。本院為確
    保被告記取教訓，嗣後能確實恪遵法令規定並警惕自身行止
    ，認宜以命其履行一定之負擔，爰依刑法第74條第2項第8款
    規定，命被告應接受受理執行之地方檢察署所舉辦之法治教
    育3場次，並依刑法第93條第1項第2款諭知緩刑期間付保護
    管束，以啟自新，以維法治，兼收預防其再度犯罪之效。另
    依刑法第75條之1第1項第4款規定，被告受緩刑之宣告，如
    違反本院所定前揭負擔，且情節重大，足認原宣告之緩刑難
    收其預期效果而有執行刑罰之必要者，得撤銷其緩刑之宣告
    ，附此敘明。
據上論斷，應依刑事訴訟法第455條之1第1項、第3項、第368條
、第373條，刑法第74條第1項第1款、第2項第8款、第93條第1項
第2款，判決如主文。
本案經檢察官陳振義聲請簡易判決處刑，檢察官黃元亨到庭執行
職務。
中　　華　　民　　國　　111 　年　　7  　月　　 15  　日
                  刑事第三庭  審判長法　官　劉麗瑛
                                    法  官  簡志宇
                                    法  官  吳孟潔
以上正本證明與原本無異。不得上訴。　　　　　　　　　　　　　　　　　　書記官  林育蘋
中　　華　　民　　國　　111 　年　　7 　　月　　15　　日